【裁判字號】    98,簡上,54
【裁判日期】    980331
【裁判案由】    妨害公務
【裁判全文】
臺灣嘉義地方法院刑事判決              98年度簡上字第54號
上  訴  人
即  被  告  甲○○
上列上訴人因妨害公務案件，不服本院嘉義簡易庭中華民國97
年12月22日97年度嘉簡字第1701號第一審判決（聲請簡易判決處
刑案號：臺灣嘉義地方法院檢察署97年度偵字第7552號），提起
上訴，本院管轄之第二審合議庭判決如下：
    主  文
原判決撤銷。
甲○○犯妨害公務執行罪，處拘役參拾日，如易科罰金，以新臺
幣壹仟元折算壹日，緩刑參年。
    事  實
一、甲○○於民國97年10月27日凌晨1時許，在嘉義縣民雄鄉文
    隆村山腳1號之50許榮富住處前，因細故與許榮富發生爭執
    ，經許榮富報警後，嘉義縣警察局民雄分局民興派出所警員
    乙○○於同日凌晨1時10分許到場處理，詎甲○○竟基於施
    強暴以妨害公務之犯意，於警員乙○○依法執行職務時，揮
    手毆打乙○○警員，致其猝不及防，因此受有左臉部挫傷、
    右頸部擦、挫傷等傷害（傷害部分，未據告訴），以此方式
    對乙○○警員施以強暴。嗣為警當場逮捕。
二、案經嘉義縣警察局民雄分局報請臺灣嘉義地方法院檢察署檢
    察官偵查後聲請以簡易判決處刑。
    理  由
壹、程序部分
    按被告以外之人於審判外之陳述，經當事人於審判程序同意
    作為證據，法院審酌該言詞陳述或書面陳述作成時之情況，
    認為適當者，亦得為證據。當事人、代理人或辯護人於法院
    調查證據時，知有第159條第1項不得為證據之情形，而未於
    言詞辯論終結前聲明異議，視為有前項之同意，刑事訴訟法
    第159條之5定有明文。查本件認定事實所引用之證人許榮富
    於警詢時之陳述及其他具有傳聞性質之文書證據等證據方法
    之證據能力，檢察官及被告於本院行準備程序時均表示無意
    見同意調查，且經本院於審理時逐一提示予被告表示意見，
    被告復未於言詞辯論終結前聲明異議。本院審酌採納上開傳
    聞證據，無礙被告於程式上之彈劾詰問權利，而認上開傳聞
    證據合於刑事訴訟法第159條之4及同法第159條之5等規定，
    因而均具證據能力，合先敘明。
貳、實體部分
一、上列犯罪事實，迭據上訴人即被告甲○○於警詢、偵查及本
    院審理時坦承不諱，核與證人許榮富於警詢時陳證（見警卷
    第5至7頁）情節及警員乙○○於97年10月27日所書之職務報
    告（見警卷第8頁）內容相符，並有乙○○診斷證明書1份在
    卷可稽，足認被告之自白與事實相符，堪可採為論罪科刑之
    依據。從而，本案事證已臻明確，被告犯行洵堪認定。
二、核上訴人即被告甲○○上開所為，係犯刑法第135條第1項之
    妨害公務執行罪。原審予以論罪科刑，固非無見，惟查，上
    訴人即被告甲○○犯後於97年12月24日業已與警員乙○○成
    立調解，並經乙○○於同日檢附調解筆錄具狀撤回告訴，於
    翌日由原審承辦法官收受時，原審業已做成判決而未及審酌
    上訴人即被告甲○○與乙○○成立調解之情，有刑事撤回告
    訴狀及嘉義縣民雄鄉調解委員會調解筆錄各1件（原審卷第
    6、7頁）及撤回告訴狀上所載收狀時間與原審法官收狀之批
    示與核章1枚等在卷可稽，原審未及參酌，難謂允洽。上訴
    人指摘原判決未考量其業與乙○○成立調解情事而量刑不當
    ，為有理由，應由本院撤銷原審判決並自為判決。爰審酌上
    訴人即被告前無犯罪前案紀錄（此有台灣高等法院被告前案
    紀錄表1件附卷可參），妨害公務之情節，業與警員乙○○
    成立調解及上訴人即被告事後坦承犯行，態度良好等一切情
    狀，量處如主文所示之刑，並諭知易科罰金之折算標準。末
    查，上訴人即被告前無犯罪前案紀錄之事實，有臺灣高等法
    院被告前案紀錄表1份在卷可參，酌以被告事後坦認犯行，
    深表悔悟，並與警員乙○○成立調解，取得其諒解，堪認此
    次係因一時失慮初罹刑典，經此次偵查審判程序，當知所警
    惕，信無再犯之虞，本院認為其所宣告之刑，以暫不執行為
    適當，爰併予宣告緩刑3年，以啟自新。
據上論斷，應依刑事訴訟法第455條之1第1項、第3項、第369條
第1項前段、第364條、第299條第1項前段，刑法第135條第1項、
第41條第1項前段、第74條第1項第1款，刑法施刑法第1條之1第
1項、第2項前段，判決如主文。
本案經檢察官陳則銘到庭執行職務。
中    華    民    國    98    年    3     月    31    日
                  刑事第三庭   審判長法  官  陳仁智
                                     法  官  陳蒨儀
                                     法  官  劉瓊雯
上列正本證明與原本無異。
本件不得上訴。
中    華    民    國    98    年    3     月    31    日
                                     書記官  劉美娟
附錄本案論罪科刑法條：
中華民國刑法第135條第1項
（妨害公務執行及職務強制罪）
對於公務員依法執行職務時，施強暴脅迫者，處 3 年以下有期徒
刑、拘役或 3 百元以下罰金。


司法院資訊處製作；財團法人民間司法改革基金會備份。
